【裁判字號】    99,審訴,638
【裁判日期】    990429
【裁判案由】    偽證
【裁判全文】
臺灣桃園地方法院宣示判決筆錄         99年度審訴字第638號
公  訴  人  臺灣桃園地方法院檢察署檢察官 
被      告  甲○○
上列被告因偽證案件（起訴案號：99年度偵字第2205號），於中
華民國99年4 月29日下午5 時許，在本院第14法庭宣示判決，出
席職員如下：
          法  官  鍾雅蘭
          書記官  石曉芸
          通  譯
法官起立朗讀判決主文、犯罪事實要旨、處罰條文，及告以上訴
限制、期間並提出上訴狀之法院，且諭知記載其內容：
一、主  文：
    甲○○犯偽證罪，累犯，處有期徒刑陸月。
二、犯罪事實要旨：
    甲○○前於民國90年間因連續施用第一、二級毒品及持有第
    二級毒品案件，經本院以91年度訴字第276 號判決分別判處
    有期徒刑7 月、5 月及3 月，應執行有期徒刑1 年確定；於
    90年間另因妨害性自主案件，經臺灣高等法院以91年度上訴
    字第2618號判決判處有期徒刑9 月確定，並與上開應執行有
    期徒刑1 年接續執行，於94年10月24日期滿執行完畢（於本
    案構成累犯）。詎仍不知悔改，明知渠與洪世城、洪嘉慶於
    97年1 月2 日晚間10時30分許，在桃園縣桃園市○○街42之
    1 號住處前，為警查獲之具殺傷力之改造仿Walther 廠PPK/
    S 型半自動手槍1 枝（含彈匣1 個）及非制式子彈7 顆，均
    係洪嘉慶所有，然因交保金之問題與洪世城發生爭執，致懷
    恨在心，竟基於偽證之犯意，於97年3 月6 日下午3 時13分
    至同日下午3 時50分許，在臺灣桃園地方法院檢察署第13偵
    查庭，就該署97年度偵字第1760號洪世城涉嫌違反槍砲彈藥
    刀械管制條例案件以證人身分出庭作證時，於案情重要關係
    事項供前具結後，故意違反主觀記憶虛偽證述：「（問：槍
    是由何人身上取出？）槍是誰的我不清楚，我也不認識林百
    祥，當天車上我親眼目睹洪世城將槍交給洪嘉慶，我們出去
    時洪世城本來要拿槍給我看，但是當時我在開車在高速公路
    上，那槍是由洪世城身上取出。」「（問：你確定你有看到
    洪世城拿這把槍？）是因為他有要我看這把槍。」「（問：
    洪世城何時將槍交給洪嘉慶？）應該是在鶯歌往桃園的高速
    公路上。」「（問：這槍有無用袋子裝起來？）沒有用袋子
    裝著，他給我看時就是這把槍，所以我知道槍原是由洪世城
    拿著。」「（問：確定？）我確定洪世城將槍交給洪嘉慶。
    」等語（見臺灣桃園地方法院檢察署97年度偵字第1760號偵
    查卷第115 、116 頁），致臺灣桃園地方法院檢察署檢察官
    據此提起公訴，侵害司法偵查權之正當行使。嗣於臺灣高等
    法院98年度上訴字第1296號洪世城涉嫌違反槍砲彈藥刀械管
    制條例案件審理期間，甲○○於98年7 月21日上午10時30分
    許，以證人身分在臺灣高等法院第4 法庭出庭作證時，於案
    情重要關係事項供前具結後，乃翻異前詞供承：在偵查中，
    伊有說開車時看到槍從洪世城身上拿出來交給洪嘉慶，但事
    實並非如此，槍枝係洪嘉慶所有，伊在警局中之陳述為真，
    交保金是洪世城太太所出，雙方有為此事爭執，且伊以為洪
    世城害伊，始為不實陳述等語（見臺灣高等法院98年度訴字
    第1296號刑事卷第94至95頁），而自白其前開檢察官偵查時
    之偽證犯行。
三、處罰條文：
    刑法第168 條、第47條第1 項、第172 條。
四、協商判決除有刑事訴訟法第455 條之4 第1 項第1 款於本訊
    問程序終結前，被告撤銷協商合意或檢察官撤回協商聲請者
    ；第2 款被告協商之意思非出於自由意志者；第4 款被告所
    犯之罪非第455 條之2 第1 項所定得以協商判決者；第6 款
    被告有其他較重之裁判上一罪之犯罪事實者；第7 款法院認
    應諭知免刑或免訴、不受理者情形之一，及違反同條第2 項
    「法院應於協商合意範圍內為判決；法院為協商判決所科之
    刑，以宣告緩刑或2 年以下有期徒刑、拘役或罰金為限」之
    規定者外，不得上訴。
五、如有前述例外得上訴之情形，又不服本件判決，得自收受判
    決送達後10日內，向本院提出上訴書狀，上訴於第二審法院
    。
中    華    民    國    99    年     4    月    29    日
                        刑事庭  法  官  鍾雅蘭
                                書記官  石曉芸
以上正本證明與原本無異。
                                書記官  石曉芸
中    華    民    國    99    年     4    月    29    日
附錄本案論罪科刑依據之法條：
中華民國刑法第168 條
於執行審判職務之公署審判時或於檢察官偵查時，證人、鑑定人
、通譯於案情有重要關係之事項，供前或供後具結，而為虛偽陳
述者，處7 年以下有期徒刑。

司法院資訊處製作；財團法人民間司法改革基金會備份。
